【裁判字號】    99,台抗,734
【裁判日期】    990916
【裁判案由】    停止執行
【裁判全文】
最高法院民事裁定              九十九年度台抗字第七三四號
再 抗告 人  甲○○○○○○○.
常務監察人（自稱）
            丙○○
代  理  人  羅瑞洋律師
上列再抗告人因與相對人乙○等間聲請停止執行事件，對於中華
民國九十九年五月三日台灣高等法院裁定（九十九年度抗更(一)字
第八號），提起再抗告，本院裁定如下：
    主  文
再抗告駁回。
再抗告程序費用再抗告人負擔。
    理  由
按祭祀公業無論已否登記為法人，依法人或非法人團體之例，均
應列祭祀公業為當事人，並列祭祀公業之管理人為其法定代理人
。本件再抗告人係祭祀公業，於民國九十四年十月九日召開派下
員臨時大會，選任第四屆管理委員及監察人，由各房推選之管理
委員、監察人中選任趙國棟為主任委員（即管理人）、趙捷卿為
常務監察人，有會議紀錄及桃園縣大溪鎮公所九十四年十二月七
日溪鎮民字第○九四○○二四六一二號函可稽。是再抗告人之法
定代理人為趙國棟。且台灣桃園地方法院（下稱桃園地院）依相
對人之聲請於九十八年九月十五日為定暫時狀態處分，命再抗告
人於該院九十八年度訴字第九七五號事件判決確定前，不得召開
派下員大會重新改選新任管理委員及監察人，相對人並據以聲請
執行，經桃園地院於九十八年九月十六日核發執行命令在案，有
桃園地院九十八年度裁全字第二六四六號裁定及九十八年九月十
六日桃院永九八司執全梅字第一二二六號執行命令可稽。則再抗
告人違背該定暫時狀態處分，召開派下員大會改選趙新吉為管理
人，自不生效力。趙國棟既未經再抗告人派下員依其管理暨組織
規約第八條前段之規定解除職務，亦未經法院裁定禁止其行使管
理人職務，則再抗告人於合法選任新任管理人之前，趙國棟仍為
再抗告人之管理人。又丙○○係再抗告人之第四屆管理委員，趙
捷卿則為第四屆常務監察人，管理委員及監察人均須由派下員選
任，再抗告人管理暨組織規約並未規定經選任之管理委員及監察
人得自行調換職務，其二人雖協議自行調換職務，並不生效力。
丙○○既非再抗告人之監察人，自無從推選為常務監察人。末查
，再抗告人主張趙國棟違背管理人之職務而代表再抗告人與相對
人通謀成立調解等情縱屬實，趙國棟固因自身之利害關係，難期
其代表再抗告人為本件聲請，參照司法院院解字第三三二八號解
釋意旨，於此情形，應由其他管理委員共同代表再抗告人為之。
而再抗告人之第四屆管理委員除趙國棟、趙木樹（已死亡）及相
對人乙○外，尚有丙○○、趙新吉、趙承波、趙彥維、趙光根及
趙春，依丙○○提出之委任書，僅由趙新吉、趙承波及趙彥維等
人簽名，授權其代表再抗告人對趙國棟及相對人提起民、刑訴訟
，尚難認丙○○已取得合法代表權，而得代表再抗告人為本件聲
請及抗告。丙○○既無代表再抗告人為本件再抗告之權限，且趙
新吉聲明承受本件程序亦不合法。本件再抗告人未據其法定代理
人趙國棟提出再抗告狀及委任律師為訴訟代理人之委任書，前經
本院於九十九年八月三日以九十九年度抗字第五六五號裁定命於
裁定送達後七日內補正，此項裁定，已於同年八月十七日送達，
有卷附送達證書足稽。茲已逾期，迄未據補正，而丙○○自稱為
再抗告人之法定代理人提起本件再抗告，即難認為合法。
據上論結，本件再抗告為不合法。依強制執行法第三十條之一，
民事訴訟法第四百九十五條之一第二項、第四百八十一條、第四
百四十四條第一項、第九十五條、第七十八條，裁定如主文。
中    華    民    國  九十九  年    九    月   十六   日
                      最高法院民事第四庭
                          審判長法官  劉  延  村
                                法官  許  澍  林
                                法官  黃  秀  得
                                法官  鄭  傑  夫
                                法官  魏  大  喨
本件正本證明與原本無異
                                      書  記  官
中    華    民    國  九十九  年    九    月  二十八  日
                                                     ｍ

司法院資訊處製作；財團法人民間司法改革基金會備份。
